Inventaris van het archief van de II-IVe Divisie, vanaf 24 augustus 1939 II-IVe Legerkorps, vanaf 24 juni 1940 Divisie B-D, en de daarbij gedeponeerde archieven, 1872-1941
Nationaal Archief, Den Haag
- Het archief van de IIe divisie, vanaf 24 augustus 1939 IIe legerkorps, vanaf 24 juni 1940 divisie B, 1903-1941, 1
  - Sectie I 2, 1.2
    - Stukken betreffende de voorbereiding van de afvoer van de burgerbevolking., 1939; 380; omslag
  - Sectie I 4, 1.3
    - Stukken betreffende de voorbereiding van de afvoer van de burgerbevolking., 1939-1940; 381-382; omslag en pak
      - 1939, 381; omslag
      - 1940, 382
  - Het archief van kolonel S.G.N. Nauta Pieter als lid van de reorganisatiecommissie en voorzitter van de werkcommissie, 1930-1932, 1.4
    - Ingekomen en minuten van uitgaande stukken., 1930-1932, z.j.; 383; pak
    - Brief van de minister van Defensie aan de chef van de Generale Staf inzake de taak en samenstelling van de commissie. Afschrift., 1931; 384; stuk
    - Brief van de voorzitter van de commissie inzake de taak van de commissie. Met bijlage, 1931; 385; stuk
    - Notulen., 1931-1932; 386; omslag
    - Brief van de voorzitter van de commissie inzake de opheffing van de commissie. Met bijlage., 1932; 387; stuk
    - Stukken betreffende het eindverslag van de commissie., 1932; 388; omslag
    - Documentatie inzake bezuinigingen en reorganisatie van het Nederlandse leger en politieke reacties op voorstellen hiertoe., 1931-1932; 389; omslag
  - Het archief van de intendant IIe divisie, 1919-1940, 1.5
    - Ingekomen en minuten van uitgaande algemene stukken., 1919-1940; 390-394; 5 omslagen
      - 1919-1927, 390
        - Materiaal opgelegd in verdedigingswerken, 1919, a
          Agendanummer 987
        - Huur van een foeragemagazijn te Arnhem, 1919, b
        - Broodbereiding, bestrijding van leng, 1919, c
        - Huur van een foeragemagazijn te Zutphen, 1919, d
          Agendanummer 1866
        - Klachten over kleding- en uitrustingstukken, 1919, e
          Agendanummer 1872
        - Mobilisatieverslag 1918/1919, Intendant IIe divisie, 1920, f
          Agendanummer 176
        - Voorstel militaire verplegingsinrichtingen, 1920, g
          Agendanummer 1751
        - Loon van ontslagen tijdelijke werklieden, 1920, h
          Agendanummer 2147
        - Proef met gedragen schoeisel, 1921, i
          Agendanummer 366
        - Woningnood, 1921, j
          Agendanummer 406
        - Argentijns vlees, 1921, k
          Agendanummer 650
        - Afleveren van levensmiddelen, 1921, l
        - Proef gedragen schoeisel, 1921
        - Handtekeningstempels, 1922, m
          Agendanummer 22
        - Oorlogsverpleging, 1922, n
        - Woningen voor gehuwden, 1923, o
          Agendanummer 495
        - Archief, 1923, p
          Agendanummer 909
        - Medeldeling van aanschrijvingen, 1923
          Agendanummer 1586
        - Metalen kraagonderscheidingsteken, 1924, q
          Agendanummer 138
        - Bevordering van de Nederlandse Nijverheid, 1924, r
          Agendanummer 195
        - Opheffing van de kledingkamers, 1924, s
          Agendanummer 236, 274
        - Schoenen met rubber hakstukken, 1924, t
          Agendanummer 678
        - Bestellingen in het buitenland, 1924, u
          Agendanummer 797
        - Engelse legerschoenen, 1924, v
          Agendanummer 1271
        - Wollen sokken, het krimpen daarvan, 1924, w
          Agendanummer 1562
        - Bestrijding van ongedierte (insecten in beschuit) 1924, x
          Agendanummer 1570, 1662
        - Kleding en uitrusting van officieren, 1925, y
          Agendanummer 722
        - Aantekening mobilisatie uitrusting, 1925, z
        - Turfstrooiselbed voor paarden, 1925, aa
        - Zoolbeslag, 1925, ab
          Agendanummer 840, 1018
        - Gezondheidsmaatregelen in kampementen, 1925, ac
          Agendanummer 1093
        - Geplette haver, 1925, ad
          Agendanummer 2035. 2110
        - Motbestrijding, 1925
        - Hulpverlening bij watersnood, 1926, ae
          Agendanummer 18, 19, 22, 24, 30, 33, 56, 99, 171,, 208, 412, 965, 966, 2140 en ongenummerd
        - Proef met zoolleder, 1927, af
          Agendanummer 140, 507, 560,
        - Samenstelling wasmiddelen, 1927, ag
          Agendanummer 365
        - Verdelgng van ongedierte, 1927
          Agendanummer 1063
      - 1928, 391
        - Garnizoens- en inwendige diensten; dubbelrangen, a
          Agendanummer 116
        - Proef met merkinkt en merklint, b
          Agendanummer 140
        - Broodkisten, c
        - Werkkleding, d
          Agendanummer 332
        - Overeenkomst wegens het vervoeren van brood en meel, e
          Agendanummer 357
        - Klachten over de kwaliteit van beenwindsels, voorstellen inzake kleding en uitrusting, f
          Agendanummer 381
        - Afkeuring spek, g
          Agendanummer 400
        - Voorstellen verstrekking van gedragen kleding, h
          Agendanummer 404
        - Verslag commissie van Roggen betreffende lepels en vorken, i
          Agendanummer 413
        - Oefening in het vormen van een reserve-eskadron, j
          Agendanummer 417
        - Verstrekking van schoeisel, k
        - Onderhoud van regenkleding, l
          Agendanummer 546
        - Proef met riemsporen, m
        - Kleding verbruik, n
        - Proef met merklint en merkinkt, o
          Agendanummer 689
        - Wijzigen van helmen, p
          Agendanummer 787
        - Betalingen en ontvangsten, q
          Agendanummer 924
        - Beheer van de militaire kledingmagazijnen, r
          Agendanummer 1225
        - Ontwerp handleiding onderhoud van kleding en uitrusting, s
        - Beheer van de militaire kledingmagzijen
          Agendanummer 1366
        - Opmerkingen Algemene Rekenkamer legervoorraden, t
        - Afkeuring brood, u
          Agendanummer 1937
        - Besparing van arbeid in de garnizoenswerkplaatsen, v
        - Slijtage aan ondergoederen, w
          Agendanummer 2254
        - Afkeuring van brood
          Agendanummer 2350
        - Gevangenisarbeid, x
          Agendanummer 2397
        - Militaire bijstand bij watersnood, y
          Agendanummer 2438
      - 1929-1930, 392
        - Voeding garnizoen Deventer, 1929, a
          Agendanummer 31
        - Verslag inspectie militaire verplegingsinrichtingen 2e halfjaar 1928, 1929, b
          Agendanummer 53
        - Verslag garnizoenswerkplaatsen 4e kwartaal 1928, 1929, c
          Agendanummer 111
        - Proef met rijbroeken, 1929, d
        - Berekening van het vast te stellen maximum van de gemiddelde prijs van de in het tijdvak 1 april tot en met 31 mei 1929 te verstrekken rantsoenen rundvlees, spek, aardappelen en brood, 1929, e
        - Nummeren van ledergoed, 1929, f
          Agendanummer 819
        - Instructiefilms, 1929, g
        - Baraktenten, 1929, h
          Agendanummer 1203
        - Controle op brandstoffenverbruik, 1929, i
          Agendanummer 1405
        - Opgaaf van het aantal dienstplichtigen, dat op 8 augustus 1929 op verschillende spoorwegstations voor vertrek naar de plaats van opkomst kan worden verwacht, 1929, j
          Agendanummer 1470
        - Bijeenkomst van intendanten in 1929, 1929, k
        - Verstrekking van verschillende haversoorten, 1929, l
          Agendanummer 1893
        - Bijeenkomst van intendanten in 1929, 1929
          Agendanummer 1986
        - Oefeningen in 1931, 1929, m
          Agendanummer 2313
        - Leidraad Verpleginsofficier, 1929-1930
          Agendanummer 2430 I
        - Aanwijzing van verplegingsofficieren bij mobilisatie, 1930, n
        - Hulpschrijvers, 1930, o
          Agendanummer 560
        - Brandvoorschrift voor de militaire verpleeginrichtingen in het garnizoen Arnhem, 1930, p
          Agendanummer 1761
      - 1931, 393
        - Drinkwater bij oefeningen, a
          Agendanummer 168
        - Centrale Commissie voor georganiseerd overleg. Verslag van de subcommissie voor de arbeidsovereenkomst, b
          Agendanummer 333
        - Herdenking van wapenfeiten, c
          Agendanummer 392
        - Uitbreiding dienstvak intendance, d
          Agendanummer 511
        - Legeroefeningen, e
          Agendanummer 530 I
        - Brandvoorschrift voor de militaire verplegingsinrichtingen in het garnizoen Arnhem, f
          Agendanummer 654
        - Verpleging tijdens de najaarsoefeningen in 1931, g
          Agendanummer 693 I
        - Oefeningen onder leiding van den C.V., h
          Agendannummer 746
        - Legeroefeningen, i
          Agendanummer 754
        - Begroting voor oefeningen in 1931, j
          Agendanummer 857
        - Proef met halve zolen van vachtleder, k
        - Proef met halve zolen van vachtleder, l
          Agendanummer 1600
        - Vaardigheidsproeven, m
          Agendanummer 1718
        - Prijs vachtzool, n
          Agendanummer 1868
      - 1932-1940, 394
        - Bezuiniging op gebruik van kleding, 1932, a
          Agendanummer 1156, 1176
        - Optreden tegen personeel van revolutionaire gezindheid, 1932, b
          Agendanummer 1256
        - Bezuiniging op reis- en verblijfkosten, 1932, c
          Agendanummer 1431
        - Proef met halve zolen van vachtleder, 1932, d
        - Regeling van de vaardigheidsproeven voor officieren en onderofficieren van het veldleger, 1932, e
        - Ontwerp vervoer van telefoonmaterieel in de telefoonsectie en het bataljon infanterie, 1932, f
          Agendanummer 2107
        - Bevordering van de Nederlandse nijverheid, 1933
          Agendanummer 276
        - Doorwaden van wateren, 1933, g
          Agendanummer 1109
        - Proef met beenwindsels rechts, 1933, h
          Agendanummer 1184, 1194
        - Omzetbelasting, 1934, i
          Agendanummer 330
        - Toegang tot de kazerneterreinen, 1934, j
          Agendanummer 356
        - Rouw in verband met het overlijden van H.M. de Koningin Moeder, 1934, k
          Agendanummer 403, 405, 412, 414, 434, 492, 511, 670
        - Overlijden en begrafenis van prins Hendrik, 1934
          Agendanummer, 920, 940, 944, 948, 950, 965
        - Voorstellen inzake kleding en uitrusting, 1934, l
          Agendanummer 1606
        - Scheikundig onderzoek van margarine en onderzoek van meel en zemelen, 1935, m
        - Proef met laken, waarin inlandse wol is verwerkt, 1935, n
          Agendanummer 578, 588, 629, 641
        - Ontvangen van kleding en uitrusting, 1935, o
        - Eisen waaraan korporaalswerklieden (kleer- en schoenmakers) moeten voldoen, teneinde in aanmerking te kunnen komen voor bevordering tot meester werkman met de rang van sergeant, 1935, p
          Agendanummer 1457
        - Beknopte handleiding voor onderwijs krijgstucht, 1936, q
          Agendanummer 47
        - Ontwerp nummervoorschrift, 1936, r
        - Ontwerpvoorschrift op de militaire verplegingsinrichtingen, 1936, s
          Agendanummer 1156
        - Beheer en verantwoording van ledergoed, 1936, t
        - Beheer en verantwoording van ledergoed. Inrichting van de verantwoording van ledergoed, 1937, u
        - Berekening diensttijd rijkswerkman G. Verhoeven, 1937, v
        - Samenstelling V autobataljon, 1937, w
          Agendanummer 1269
        - Verslag betreffende de gehouden demonstratie op 9 maart 1938, ter bestrijding van insecten in de militaire bakkerij te Arnhem, 1938, x
          Agendanummer 278
        - Defilé ter gelegenheid van het 40-jarig regeringsjubileum, 1938, y
        - Kleding defilé 29 augustus 1938, 1938, z
          Agendanummer 1603
        - Onderzoek naar de praktische bruikbaarheid van het laken grijs, 1939, aa
          Agendanummer 688
        - Uitgifte van N. schoenen van afwijkende kwaliteit, 1939, ab
        - Internationale vierdaagse afstandmars, 1939, ac
          Agendanummer 1318
        - Overzicht van de geneeskundig mobilisatie - materieel, ingedeeld bij de onderdelen van het veldleger, 1939, ad
    - Stukken betreffende legeroefeningen., 1931; 395; pak
    - Stukken betreffende optreden tegen personeel van revolutionaire gezindheid., 1932; 396; omslag
  - Het archief van de bevelhebber in de 2e militaire afdeling, 1929-1939, 1.6
    - Ingekomen en minuten van uitgaande stukken inzake militaire bijstand bij watersnood en de voorbereiding van de algemene mobilisatie in het mobilisatiecentrum Groningen., 1929-1939; 397; omslag
- Het archief van de IIIe divisie, vanaf 24 augustus 1939 IIIe legerkorps, 1872-1940, 2
  - Commandant, 2.1
    - Brievenboek, 1872-1876; voortgezet als agenda van ingekomen en uitgaande stukken, 1877-1887., 1872-1887; 398; deel
    - Brievenboek van uitgaande persoonlijke brieven inzake conduitelijsten, 1875-1881; tevens register van ingekomen en uitgaande missives inzake conduitelijsten, 1875-1887., 399; 1 deel
    - Brievenboek, 1881-1886, voortgezet als agenda van ingekomen en uitgaande stukken, 1886-1894., 1881-1894; 400; deel
    - Dagboeken van de staf van de staf IIIe divisie., 1915-1918; 401-402; 2 delen
      - 1915 juni 16-1918 maart 28, 401
      - 1918 april 18-december 24, 402
    - Stukken betreffende legeroefeningen., 1905-1906, 1098-1909, 1936-1937; 403; pak
    - Ingekomen en minuten van uitgaande algemene stukken., 1887-1909, 1914-1916, 1918, 1920-1939; 404-412; 9 pakken
      - 1887-1892, 404
        - Algemeen depot van discipline, 1887, a
        - Velduitrusting van de infanterist, 1887, b
          Agendanummer 1152
        - Uitrusting van de infanterist, 1888, c
          Agendanummer 82
        - Beproeving van getransformeerde geweren klein kaliber, 1888, d
          Agendanummer 144
        - Oefening miliciens aan de rekrutenschool, 1888, e
          Agendanummer 712
        - Inspectie 3e regiment infanterie, 1888, f
        - Beloningen en prijzen bij de verjaardag van de koning, 1889, g
          Agendanummer 339
        - Jaarlijks verslag van de toestand van het Wapen der Infanterie, 1889, h
          Agendanummer 552
        - Voorschrift wijze schriftelijk gedeelte examen voor toelating tot Hoofdcursus en overgang 1e naar 2e klas hoofdcursus, 1889, i
          Agendanummer 665
        - Schietoefeningen, 1889, j
          Agendanummer 669
        - Beproeving van de gebogen plankbrug, ontworpen door It. Bijdendijk, 1889, k
          Agendanummer 895
        - Marstableau, 1889, l
          Agendanummer 1023
        - Opleiding infanterie, 1889, m
          Agendanummer 1176
        - Voorgekomen gebrek aan geweren M. 71/88, 1889, n
          Agendanummer 1229
        - Munitieaanvulling bij de infanterie, 1890, o
          Agendanummer 40
        - Verslag toestand korps 2, 3 en 6 regiment infanterie op 31 december 1889, 1890, p
          Agendanummer 61
        - Militaire wielrijders, 1890, q
          Agendanummer 159
        - 2e patrooncaisson bij de veldbataljons van het 3e regiment infanterie, 1890, r
          Agendanummer 160
        - Rangschikking van militiekader, 1890, s
          Agendanummer 353
        - Huurcontract cadettenkamp Teteringen, 1890, t
          Agendanummer 548
        - Schietoefeningen Teteringen, 1890, u
          Agendanummer 598
        - Toestand van het Wapen van de Infanterie op 31 december 1889, 1890, v
        - Schietwedstrijd van de Bond van Officieren van de Schutterij in Noord Brabant, 1890, w
        - Vetlaarzen voor vestingtroepen, 1890, x
          Agendanummer 807
        - Opheffing van de hoofdcursus te 's-Hertogenbosch, 1890, y
        - Opleiding van sergeanten tot het vervullen van een luitenantsplaats bij de dienst te velde, 1890, z
          Agendanummer 1054
        - Verslag toestand korps 2, 3 en 6 regiment infanterie op 31 december 1890, 1891, aa
          Agendanummer 60
        - Medailles voor trouwe dienst, 1891, ab
          Agendanummer 401
        - Voorschrift betreffende wijze waarop het schriftelijk gedeelte van examens moet worden afgenomen, 1891, ac
          Agendanummer 733
        - Het examen tot toelating op de Hoofdcursus in 1891, 1891, ad
        - Verslag toestand korps 2, 3 en 6 regiment infanterie op 31 december 1891, 1892, ae
          Agendanummer 86
        - Bepakking van patrooncaissons, 1892, af
        - Uitvoering van de wet betreffende het militair onderwijs voor zoveel de cursus betreft, 1892, ag
          Agendanummer 467
        - Indeling en opleiding van nieuw aangestelde officieren, 1892, ah
          Agendanummer 1111
        - Munitieaanvulling bij de infanterie gedurende het gevecht, 1892, ai
          Agendanummer 1205
        - Gebreken aan geweren M.71/88, 1892, aj
          Agendanummer 1214
        - Velduitrusting van de infanterist, 1892, ak
        - Verslag benodigde kosten reinigingsmiddelen voor onderhoud wapenen, 1892, al
        - Oefening van de militie, 1892, am
          Agendanummer 1670
        - Marssnelheid van de infanterie, 1892, an
          Agendanummer 1753
        - Regeling van de instructie bij de korpsen infanterie, 1892, ao
          Agendanummer 1829
      - 1893-1897, 405
        - Kosten voor het reinigen van geweren, 1893, a
        - Marssnelheid bij de infanterie, 1893, b
          Agendanummer 59
        - Verslag toestand korps 2, 3 en 6 regiment infanterie op 31 december 1892, 1893, c
          Agendanummer 70
        - Schietwedstrijd op het proefveld te 's-Gravenhage, 1893, d
          Agendanummer 801
        - Beproeving van losse patronen met rookzwak buskruit, 1893, e
          Agendanummer 898
        - Herdenking 50-jarig bestaan 3e bataljon van het 6e regiment infanterie, 1893, f
          Agendanummer 1294
        - Verslag toestand korpsen 2, 3 en 6 regiment infanterie op 31 december 1893, 1894, g
          Agendanummer 51
        - Schietoefeningen in de legerplaats bij Zeist, 1894, h
          Agendanummer 62
        - Regeling van de instructie bij de korpsen infanterie, 1894, i
          Agendanummer 73
        - Klemmen van hulzen, 1894, j
          Agendanummer 180
        - Gymnastische en schermoefeningen bij de infanterie, 1894, k
          Agendanummer 188
        - Gezamenlijke schietoefeningen, 1894, l
          Agendanummer 237
        - Patronen scherpe no. 1 met rookzwak buskruit, 1894, m
          Agendanummer 425
        - Veldpers Mieling, 1894, n
          Agendanummer 460
        - Geneeskundig onderzoek van miliciens, 1894, o
          Agendanummer 494
        - Zedelijke vorming van de soldaat, 1894, p
          Agendanummer 602
        - Ongeluk bij het schijfschieten met de karabijn, 1894, q
          Agendanummer 680
        - Voordrachten toelatingsexamen tot het le en 2e studiejaar van de cursus, 1894, r
          Agendanummer 724
        - Militiekader, 1894, s
          Agendanummer 741
        - Koninklijk bezoek aan de KMA te Breda, 1894, t
          Agendanummer 966
        - Marssnelheid bij de infanterie, 1894, u
        - Wijziging van rijzadels en koppels bij de korpsen infanterie, 1894, v
          Agendanummer 1298
        - Patronen tot geweren van 6.5 mm, 1895, w
        - Schatting van de kleding van de miliciens van de lichting 1887, 1895, x
          Agendanummer 30
        - Verslag toestand korpsen 2, 3 en 6 regiment infanterie op 31 december 1894, 1895, y
        - Veredeling van de zang van de militairen, 1895, z
          Agendanummer 94
        - Tekort aan vrijwilligers korporaal, 1895, aa
          Agendanummer 211
        - Toelatingsexamen voor de hoofdcursus, 1895, ab
          Agendanummer 222
        - Schietwedstrijd te Hoorn, 1895, ac
          Agendanummer 244
        - Toestand en verstrekking van patronen en geweren, 1895, ad
          Agendanummer 272
        - Uitrusting en reserve rekening, 1895, ae
          Agendanummer 423
        - Algemeen depot van discipline, 1895, af
          Agendanummer 633
        - Borgtochten van kwartiermeesters bij de korpsen, 1895, ag
        - Krijgstuchtbevoegdheid ingevolge artikel 39 van het reglement van Krijgstucht, 1895, ah
        - Bijdragen tot het regeringsverslag inzake de staat van het onderwijs in Nederland, 1895, ai
        - Deponeren van kleding- en uitrustingsstukken, 1895, aj
          Agendanummer 1059
        - Tactische oefeningen op de kaart, 1895, ak
        - Opheffing Pupillenschool te Nieuwersluis, 1895, al
        - Dankbetuiging voor gelukwensen aan H.M. de Koningin op Nieuwjaarsdag, 1896, am
          Agendanummer 37
        - Verslag toestand korpsen 2, 3 en 6 regiment infanterie op 31 december 1895, 1895, an
        - Koloniale werving contingent voor 1896, 1895, ao
        - Bewapening van de infanterie met het geweer M.95, 1895, ap
          Agendanummer 129
        - Militaire wielrijders bij de regimenten infanterie, 1896, aq
          Agendanummer 415
        - Onderricht in medische hulp aan onderofficieren, 1896, ar
          Agendanummer 539
        - Schietoefeningen op schijven een landingsflottielje voorstellende, 1896, as
          Agendanummer 774
        - Gebruik geweren M.95, 1896, at
        - Marssnelheid bij de infanterie, 1896, au
        - Wassen van lijfgoederen, 1896, av
        - Sabel voor officieren infanterie, 1896, aw
        - Gelukwens tgv verjaardag H.M. de Koningin op 31 augustus, 1896, ax
          Agendanummer 906
        - Benoeming van commandant stelling van Den Helder en Inspecteur van de Cavalerie, 1896, ay
        - Gebruik maken van de ban, 1896, az
        - Proeven met rijwielen van Nederlands fabrikaat, 1896, ba
          Agendanummer 1101
        - Verslag toestand korpsen 2, 3 en 6 regiment infanterie op 31 december 1896, 1897, bb
          Agendanummer 58
        - Inspectie van het geweer M.95, 1897, bc
        - Opmerkingen jaarverslag, 1897, bd
          Agendanummer 170
        - Stafmuziekkorpsen, 1897, be
          Agendanummer 194
        - Detachering van cadetten van de KMA bij de korpsen, 1897, bf
        - Rapport administratieve dienst bij de korpsen, 1897, bg
          Agendanummer 1000
        - Kleding voor infanterie, 1897, bh
          Agendanummer 1083
      - 1898-1902, 406
        - Verslag van de veldoefeningen in 1897, 1898, a
          Agendanummer 9
        - Verslag toestand korpsen 2, 3 en 6 regiment infanterie op 31 december 1897, 1889, b
          Agendanummer 68
        - Oud-Nederlandse marsen, 1898, c
        - Bewapening van de schutterijen, 1898, d
          Agendanummer 74
        - Kleding voor opperofficieren, 1898, e
        - Verwonding van een milicien, 1898, f
        - Theoretische opleiding van miliciens, 1898, g
          Agendanummer 221
        - Reservekader (opleiding), 1898, h
          Agendanummer 324
        - Veldoefeningen in 1898, 1898, i
        - Korting soldij van de miliciens, 1898, j
        - Beproeving en productie van patronen, 1898, k
          Agendanummer 518
        - Rapport lichamelijke vaardigheid, 1898, l
        - Het dragen van de ransel, 1898, m
          Agendanummer 859
        - Uitreiking portret H.M. de Koningin aan het leger, 1898, n
          Agendanummer 951
        - Kerkbezoek van militairen, 1898, o
          Agendanummer 1159
        - Onderricht in het marcheren. Marssnelheid bij de infanterie, 1898, p
        - Schrijven van Spaanse Rode Kruis, 1898, q
        - Vrijwilligers bij de infanterie, 1898, r
          Agendanummer 1244
        - Het drijven van handel door militairen, 1898, s
        - Pensioenfonds voor weduwen en wezen van militairen beneden de rang van militair, 1899, t
        - Bepakking van de patrooncaissons en van het pakpaard bij de infanterie, 1899, u
          Agendanummer 547
        - Vouwfiets, 1899, v
          Agendanummer 925
        - Onderricht in marcheren, 1899, w
        - Militiekader (opleiding), 1899, x
        - Opleiding van de soldaat, 1899, y
          Agendanummer 1163
        - Vouwfiets, 1900, z
        - Oefeningen van de militie in 1900, 1900, aa
          Agendanummer 136
        - Oefenterrein 3e divisie infanterie, 1900, ab
        - Rapporten rijkunstig onderricht, 1900, ac